【裁判字號】    92,交上易,140
【裁判日期】    920829
【裁判案由】    過失致死
【裁判全文】
臺灣高等法院高雄分院刑事判決                  九十二年度交上易字第一四號
    上  訴  人  台灣高雄地方法院檢察署檢察官
    被      告  甲○○
右上訴人因被告過失致死案件，不服臺灣高雄地方法院九十一年度交易字第七四四號
中華民國九十二年四月九日第一審判決（起訴案號：臺灣高雄地方法院檢察署九十一
年度偵字第二五二二一號），提起上訴，本院判決如左：
      主  文
原判決撤銷。
甲○○因過失致人於死，處有期徒刑柒月。
      事  實
一、甲○○考領有合法駕駛執照，於民國九十一年十一月三日上午十時二十分許，騎
    乘ＰＪＱ－六五九號（公訴人誤載為ＴＷＹ－○八八號）機車沿高雄市小港區○
    ○○路慢車道由南往北行駛，行經高雄市小港機場新航廈出口前，欲超越同向在
    前由洪翠雅騎乘及搭載一子一女之ＴＷＹ－○八八號（公訴人誤載為ＰＪＱ－六
    五九號）機車，本應注意後行車超越前行車時，應於前車左側保持半公尺以上之
    間隔超過，行至安全距離後，再駛入原行路線，且行車速度應遵守標誌所規定之
    時速四十公里，當時天候晴、日間有自然光線、路面乾燥、無缺陷、無障礙物、
    視距良好，復無不能注意之情事，竟貿然以時速五十公里超速由洪翠雅騎乘之機
    車左側超車，亦未保持半公尺以上之間隔，致甲○○之機車右手把擦撞洪翠雅機
    車之左手把，洪翠雅及子、女因而人車倒地，造成洪翠雅受有頭部外傷、顱內出
    血之傷害，洪翠雅之子、女亦受傷（未據告訴），洪翠雅經送高雄市立小港醫院
    急救後，延至同月十四日上午十時五十五分許不治死亡。
二、案經甲○○於犯罪被有偵查犯罪職權之機關或公務員發覺前，主動報警處理，並
    向現場處理之員警坦承肇事及接受裁判。再由高雄市政府警察局小港分局報告臺
    灣高雄地方法院檢察署檢察官偵查起訴。
      理  由
一、右揭事實，業據被告甲○○供承述在卷，並有高雄市政府小港分局司法警察處理
    變死案件初步調查報告表、道路交通事故調查報告表、車禍地點照片、車損照片
    附卷可稽（見警卷第三～四頁、原審卷第十九～二十頁），且證人即員警王進明
    原審亦證稱肇事地點行車速度為時速四十公里，而被告肇事後有留在現場主動陳
    述車禍狀況等語明確（見原審卷第三六～三七頁）。又依道路交通安全規則第九
    十三條第一項及第一百零一條第五款規定，行車速度應依標誌之規定，且後行車
    超越前行車時，應於前車左側保持半公尺以上之間隔超過，行至安全距離後，再
    駛入原行路線。被告考領有駕駛執照，當時天候晴、日間有自然光線、路面乾燥
    、無缺陷、無障礙物、視距良好，亦有道路交通事故調查報告表足憑，被告當知
    上開規定，復無不能注意之情事，被告竟貿然以時速五十公里超速由被害人洪翠
    雅騎乘之機車左側超車，亦未保持半公尺以上之間隔，致被告之機車右手把擦撞
    被害人洪翠雅機車之左手把，被告有過失責任自明。再被害人洪翠雅因車禍受有
    頭部外傷、顱內出血之傷害，經送高雄市立小港醫院急救後，延至同月十四日上
    午十時五十五分許不治死亡等情，業經臺灣高雄地方法院檢察署檢察官督同法醫
    師相驗明確，有相驗屍體證明書、驗斷書、勘驗筆錄等在卷可憑，是被害人洪翠
    雅死亡與被告過失行為間，有相當因果關係。從而，被告過失致人於死，事證明
    確，犯行洵堪認定。
二、核被告所為，係犯刑法第二百七十六條第一項之過失致人於死罪。被告於犯罪未
    被偵查機關發覺前，主動向前往處理之警員坦承肇事及接受裁判，應依刑法第六
    十二條前段規定減輕其刑。
三、原審以被告罪證明確，予以論罪科刑，固非無見，惟查，被告因一己過失，致被
    害人死亡，復未賠償被害人，達成民事和解，檢察官上訴意旨指摘原判決量刑過
    輕，為有理由，自應予以撤銷改判。爰審酌被告前未曾犯罪，有臺灣高雄地方法
    院檢察署刑案資料查註紀錄表及臺灣高等法院被告全國前案紀錄表各一份在卷可
    參，因駕車過失致被害人死亡，行為後自首及坦承犯行，但被害人車禍死亡係被
    告一己駕車輕率過失造成，使被害人子女自幼無母，亦迄今未賠償被害人家屬達
    成民事和解等一切情狀，量處如主文所示之刑。
據上論結，應依刑事訴訟法第三百六十九條第一項前段、第三百六十四條、第二百九
十九條第一項前段、刑法二百七十六條第一項、第六十二條前段、罰金罰鍰提高標準
條例第一條前段，判決如主文。
本案經檢察官邱榮藏到庭執行職務。
中      華      民      國    九十二    年      八      月    二十九    日
                              臺灣高等法院高雄分院刑事第一庭
                                  審判長法官  曾永宗
                                        法官  邱永貴
                                        法官  郭玫利
右正本證明與原本無異。
不得上訴。
      法院書記官  鄭靜芳
中    華    民    國      九十二      年      九      月    一    日
附錄本判決論罪科刑法條
刑法第二百七十六條第一項：
因過失致人於死者，處二年以下有期徒刑、拘役或二千元以下罰金。


司法院資訊處製作；財團法人民間司法改革基金會備份。
